【裁判字號】    96,婚,1137
【裁判日期】    970214
【裁判案由】    離婚
【裁判全文】
臺灣臺中地方法院民事判決              96年度婚字第1137號
原      告  甲○○
被      告  乙○○
訴訟代理人  王淑華
上列當事人間請求離婚事件，經本院於中華民國97年1月24日言
詞辯論終結，判決如下：
    主      文
准原告與被告離婚。
訴訟費用由被告負擔。
    事實及理由
壹、原告起訴主張：兩造於民國93年12月24日結婚，惟被告見異
    思遷，於94年4月至95年2月間與訴外人發生性行為，且長期
    不務正業，加入詐騙集團，在韓國首爾、安養市等地施行詐
    術，遭韓國警方逮捕，嗣於96年6月27日經韓國一審法院判
    處1年6個月有期徒刑，並於同年9月19日經韓國二審法院判
    決定讞，目前在韓國服刑，被告上開行為，使兩造婚姻產生
    重大裂痕，為此爰依民法第1052條第2項之規定，訴請離婚
    等語。並聲明：如主文所示。
貳、被告方面：認諾原告之請求，並對原告主張之前開事實均不
    爭執。
參、得心證之理由：
一、原告主張兩造於93年12月24日結婚，婚姻關係尚存續中，被
    告於94年4月至95年2月間與訴外人發生性行為，並因在韓國
    參與詐騙集團經韓國法院判處有期徒刑1年6個月確定等事實
    ，業據原告提出戶籍謄本2件、被告入出國日期證書及韓國
    判決書影本各1件為證；另被告就本件訴訟為認諾及不爭執
    原告主張之事實，雖不生訴訟上效力，但其供陳，仍足資佐
    證原告所主張事實之真實性。執此，原告之主張，應堪信為
    真實。
二、按有民法第1052條第1項以外之重大事由，難以維持婚姻者
    ，夫妻之一方得請求離婚，但其事由應由夫妻之一方負責者
    ，僅他方得請求離婚，民法第1052條第2項定有明文。次按
    民法第1052條第2項規定之立法意旨，在符合現代多元化社
    會之需要，使裁判離婚之事由較富彈性，其判斷之標準為婚
    姻是否已生破綻而無回復之希望，而婚姻是否已生破綻無回
    復之希望，不可依主觀的標準，即從原告已喪失維持婚姻意
    欲之主觀面加以認定，而應依客觀之標準，即難以維持婚姻
    之事實，是否已達倘處於同一境況，任何人均將喪失維持婚
    姻意欲之程度而定（最高法院94年度台上字第115號判決意
    旨參照）。至於婚姻如有難以維持之重大事由，於夫妻雙方
    就該事由均須負責時，應比較衡量雙方之有責程度，僅責任
    較輕之一方得向責任較重之他方請求離婚，如雙方之有責程
    度相同，則雙方均得請求離婚，始符民法第1052條第2項規
    定之立法本旨（最高法院95年度第5次民事庭會議決議參照
    ）。
三、婚姻乃一男一女之兩性結合，以組織家庭，共同生活為目的
    ，須夫妻雙方互助、互愛、互信、互敬、相互包容、扶持，
    遇事則應理性溝通、求取共識，始能協力完成一段美滿之婚
    姻與家庭生活，惟被告卻於婚後不久，即與第三人發生外遇
    關係之性行為，原告因之感到受辱、精神受有莫大痛苦，並
    造成兩造夫妻生活圓滿幸福之基礎破毀，不難想見；被告復
    因參與詐騙集團在韓國施行詐術，經韓國法院判處有期徒刑
    1 年6個月確定，兩造間婚姻之裂痕益形擴大，亦屬必然。
    而綜參上情，兩造間之婚姻非但已生重大破綻且無回復之希
    望，任何人處於原告同一情況下，均不願繼續維持婚姻生活
    ，並堪信本件兩造間確有難以維持婚姻之重大事由存在。而
    就該項離婚事由觀之，係可歸責於被告之上開事由所致，原
    告則無責。從而，原告依民法第1052條第2項請求判決離婚
    ，洵屬正當，應予准許。
肆、訴訟費用負擔之依據：民事訴訟法第78條。
中    華    民    國    97    年    2     月    14    日
                  家事法庭    法  官  劉長宜
以上正本係照原本作成。
如對本判決上訴，須於判決送達後20日內向本院提出上訴書狀（
須附繕本）。
中    華    民    國    97    年    2     月    14    日
                              書記官


司法院資訊處製作；財團法人民間司法改革基金會備份。
